臺灣臺中地方法院交通事件裁定　　　 100年度交聲字第2895號
　　　　　　　　　　　　　　　　　 100年度交聲字第2896號
　　　　　　　　　　　　　　　　　 100年度交聲字第2897號
　　　　　　　　　　　　　　　　　 100年度交聲字第2898號
原處分機關　交通部公路總局臺中區監理所
異議人即
受處分人　　鼎越科技股份有限公司
代表人　　　吳俊銘
上列受處分人因違反道路交通管理處罰條例案件，對於交通部公
路總局臺中區監理所民國100年9月8日所為之裁決（中監違字第
裁60-1CPA54170號、第裁60-1AG549067號裁決書）及100年9月15
日所為之裁決（中監違字第裁60-1CJA03091號、第裁60-1AG5533
00號裁決書），聲明異議，本院裁定如下：
    主    文
關於交通部公路總局臺中區監理所中監違字第裁六０－一ＣＰＡ
五四一七０號裁決書及中監違字第裁六０－一ＣＪＡ０三０九一
號裁決書撤銷，發回交通部公路總局臺中區監理所。
其餘異議駁回。
    理    由
一、原處分意旨略以：異議人即受處分人鼎越科技股份有限公司
    （下稱受處分人）所有車牌號碼3531-NP號自小客貨車，分
    別於民國100年2月8日15時10分、2月11日18時32分、2月15
    日15時25分、2月16日13時4分許，在新北市○○區○○路、
    臺北市○○○路○段、新北市林口區○○○路、臺北市○○
    路○段處，因「在道路收費停車處所停車經催繳不依規定繳
    費」，經原處分機關依道路交通管理處罰條例第56條第2項
    規定，分別於100年9月8日以中監違字第裁60-1CPA54170號
    、第裁60-1AG549067號裁決書，100年9月15日以中監違字第
    裁60-1CJA03091號、第裁60-1AG553300號裁決書，各裁處罰
    鍰新臺幣300元等語。
二、聲明異議意旨略以：本公司並未收到催繳單，請幫忙查明，
    爰此提出聲明異議等語。
三、關於原處分機關100年9月8日所為之中監違字第裁60-1AG549
    067號裁決書及100年9月15日所為之中監違字第裁60-1AG553
    300號裁決書部分：
(一)按受處分人不服道路交通管理處罰條例第8條主管機關所為
    之處罰者，得於收到裁決書之翌日起20日內，向管轄地方法
    院聲明異議，而交通法庭認為聲明異議不合法律上之程式或
    其異議權已喪失者，應以裁定駁回之。交通管理處罰條例第
    87條第1項、道路交通事件處理辦法第17條前段分別定有明
    文。是以得為聲明異議之主體者，限於受該條例第8條之主
    管機關所為裁決書之受處分人，如該裁決書業經主管機關自
    行撤銷而自始不存在者，法院自應以聲明異議不合法律上程
    式，且無從補正，裁定駁回。
(二)經查：受處分人對於原處分機關100年9月8日所為之中監違
    字第裁60-1AG549067號裁決書及100年9月15日所為之中監違
    字第裁60-1AG553300號裁決書不服，於100年9月22日具狀提
    出聲明異議後，經原處分機關發函原舉發機關即臺北市停車
    管理工程處查證，業據原舉發機關於100年10月18日以北市
    停管字第10034688800號函復同意撤銷舉發，原處分機關即
    依權責自行撤銷上開裁決書，並於100年10月20日予以免罰
    結案，此有上開函文及原處分機關對違反道路交通管理事件
    不服裁決聲明異議案件移送書各1份在卷足憑，故本院裁判
    時上開裁決書處分業經撤銷而失其效力，則受處分人聲明異
    議之標的顯已不存在，揆諸上開說明，本件受處分人之聲明
    異議乃不合法律上之程式，且無從命補正，自應予以駁回。
四、關於原處分機關100年9月8日所為之中監違字第裁60-1CPA54
    170號裁決書及100年9月15日所為之中監違字第裁60-1CJA03
    091號裁決書部分：
(一)按處理違反道路交通管理事件，有關文書送達之程式，依行
    政程序法之規定；次按對於當事人之送達，有下列各款情形
    之一者，行政機關得依申請，准為公示送達︰一應為送達之
    處所不明者。二於有治外法權人之住居所或事務所為送達而
    無效者。三於外國或境外為送達，不能依第86條之規定辦理
    或預知雖依該規定辦理而無效者。有前項所列各款之情形而
    無人為公示送達之申請者，行政機關為避免行政程序遲延，
    認為有必要時，得依職權命為公示送達。當事人變更其送達
    之處所而不向行政機關陳明，致有第1項之情形者，行政機
    關得依職權命為公示送達；違反道路交通管理事件統一裁罰
    標準及處理細則第5條、行政程序法第78條分別定有明文。
    故舉發違反道路交通管理事件通知單，自應由舉發機關依上
    開規定送達受處分人，始為合法。
(二)經查：新北市政府交通局於100年5月9日所掣開之北交營字
    第1CPA54170號、第1CJA03091號舉發違反道路交通事件舉發
    通知單（下稱舉發通知單），係經原舉發機關委由郵務機關
    依受處分人車籍地址「臺中市○○區○○路238巷21號1樓」
    送達，均遭郵務機關以「遷徙不明」退回，原舉發機關遂於
    100年5月27日辦理公示送達程序，此有新北市政府交通局10
    0年10月12日北交營字第1001410185號函、新北市政府交通
    局公告、舉發違反道路交通管理事件通知單（通知聯）公示
    送達名冊各1份及郵局退回信封封面2紙附卷可參。惟受處分
    人之公司登記所在地於100年5月5日已遷出上開「臺中市○
    ○區○○路238巷21號1樓」處，並遷入「桃園縣龜山鄉○○
    路10巷30號1樓」，此有公司及分公司基本資料查詢（明細
    ）1 紙在卷可按，是原舉發機關於辦理舉發通知單公示送達
    程序時，受處分人之登記地址早已遷移，上開舉發通知單自
    應向受處分人該時之登記地址而為送達，始為合法，原舉發
    機關未察，逕向受處分人之登記舊址為送達，顯未合法送達
    予受處分人甚明。則原處分機關於舉發通知單未合法送達受
    處分人之前，即逕對受處分人裁決，程式上自有未合，並對
    受處分人程序權利之侵害甚鉅，原處分即屬無可維持，應由
    本院予以撤銷，並發回原處分機關俟舉發通知單合法送達後
    ，再依法裁決，以資適法。
五、據上論斷，應依道路交通管理處罰條例第87條第2項，道路
    交通事件處理辦法第17條前段、第19條前段，裁定如主文。
中    華    民    國   100    年    10    月    31    日
                      交通法庭  法  官  蔡美華
上正本證明與原本無異。
如不服本裁定，應於送達後5日內，向本院提出抗告狀。(應附繕
本)
                                書記官  謝惠雯
中    華    民    國   100    年    10    月    31    日